【裁判字號】    94,訴,2331
【裁判日期】    950119
【裁判案由】    搶奪
【裁判全文】
臺灣桃園地方法院刑事判決              94年度訴字第2331號
    公  訴  人  台灣桃園地方法院檢察署檢察官
    被      告  乙○○
上列被告因搶奪等案件，經檢察官提起公訴（94年度偵字第1889
2 號）及移送併案審理（94年度偵字第21459 號），被告於準備
程序進行中為有罪之陳述，經本院合議庭裁定由受命法官獨任進
行簡式審判程序審理，本院判決如下：
    主  文
乙○○竊盜，累犯，處有期徒刑伍月，機車鑰匙壹枝沒收。又連
續意圖為自己不法之所有，而搶奪他人之動產，累犯，處有期徒
刑壹年貳月。應執行有期徒刑壹年陸月，機車鑰匙壹枝沒收。
    事  實
一、乙○○前於民國83年間因違反肅清煙毒條例及麻醉藥品管理
    條例案件，經本院以83年度訴字第1705號判處有期徒刑3 年
    4 月、4 月，應執行有期徒刑3 年6 月確定，於84年9 月27
    日入監執行，86年4 月26日縮短刑期假釋付保護管束。復於
    87年間因違反肅清煙毒條例案件，經本院以87年度訴字第31
    9 號判處有期徒刑3 年4 月。嗣上開假釋經撤銷，於88年1
    月14日入監執行殘刑1 年7 月10日，並接續執行上開有期徒
    刑3 年4 月，於91年6 月13日縮短刑期假釋付保護管束。又
    於91年間因犯竊盜罪，經本院判處有期徒刑6 月確定，復經
    撤銷假釋，應執行殘刑1 年4 月7 日，於92年1 月7 日入監
    執行上開殘刑及竊盜所處徒刑6 月，於93年11月13日執行完
    畢。
二、乙○○意圖為自己不法之所有，於94年10月27日中午12時30
    分許，在桃園縣桃園市○○路369 號前，以其所有鑰匙竊取
    戊○○所有之車牌號碼HZP-802 號之紅色重型機車，得手後
    留供己用作為代步工具（94年度偵字第18892 號起訴部分）
    。
三、又乙○○基於意圖為自己不法所有之概括犯意，於如附表所
    示時間、地點，駕騎機車、頭戴安全帽，徒手搶奪如附表所
    示被害人財物（詳如附表所示）（94年度偵字第18892 號起
    訴如附表編號4 部分及94年度偵字第21459 號移送併辦如附
    表編號1 、2 、3 部分）。
四、查獲經過：嗣於94年10月31日晚間11時許，駕騎上開竊取之
    車牌號碼HZP-802 號機車，行經桃園縣桃園市○○○街與永
    康街口處為警查獲，並扣得乙○○所有之安全帽1 頂、黃灰
    色外套1 件，及竊取上開機車所用之鑰匙1枝。
五、案經桃園縣政府警察局桃園分局報請臺灣桃園地方法院檢察
    署檢察官偵查起訴及移送併案審理。本院合議庭依乙○○於
    準備程序進行中為有罪之陳述，裁定由受命法官獨任進行簡
    式審判程序審理。
    理  由
一、認定犯罪事實之證據及理由：
    上揭犯罪事實業據被告於警詢、偵查及本院審理中坦承不諱
    ，核與被害人戊○○（事實欄二部分）、丁○○、丙○○、
    甲○○、楊靜婷（事實欄三部分）於警詢中證述之情節相符
    ，並有查獲後被害人指認照片3 張、桃園縣政府警察局尋獲
    車輛電腦輸入單、車輛車牌失竊資料個別查詢表、贓物領據
    各1 紙（竊盜及附表編號4 搶奪部分）、現場照片5 張、通
    聯調閱單、震旦通訊服務單、行動電話讓渡書各1 張（如附
    表編號1 、2、3 搶奪部分）在卷足稽，復有被告竊取機車
    所用之鑰匙1 枝及被告穿戴之安全帽1 頂及外套1 件扣案可
    為佐證。被告自白竊盜及連續搶奪之事實堪認屬實。本案事
    證明確，被告犯行洵堪認定，應依法論科。
二、論罪科刑：
  (一)核被告乙○○所為，事實欄二部分，係犯刑法第320 條第1
    項竊盜罪。事實欄三部分係犯同法第325 條第1 項之搶奪罪
    。臺灣桃園地方法院檢察署94年度偵字第18892 號移送併辦
    部分（即附表編號1 至3 之犯行），雖未據檢察官提起公訴
    ，惟與已起訴之犯行有連續犯之裁判上一罪關係，本院應併
    予審理。被告先後多次之搶奪犯行，時間緊接，方法相同，
    係觸犯構成要件相同之罪名，顯係基於概括犯意為之，為連
    續犯，應依刑法第56條規定論以一罪，並依法加重其刑。再
    被告有事實欄所載論罪科刑執行情形，有臺灣高等法院被告
    前案紀錄表在卷可憑，其於有期徒刑執行完畢5 年內，再犯
    本件有期徒刑以上之罪，為累犯，應依刑法第47條規定，就
    竊盜罪部分加重其刑，搶奪罪部分應遞加重其刑。被告所犯
    上開2 罪，犯意各別，行為互異，應分論併罰。
  (二)爰審酌被告犯罪之動機、目的、手段、前科素行，損害程度
    因一己貪念遽以竊盜、行搶，危害社會治安甚鉅，惟於犯後
    坦承犯行且所得不多，暨被告之生活狀況、品行、智識程度
    等一切情狀，量處如主文所示之刑，並定其應執行刑，以資
    懲儆。
三、沒收部分：
  (一)扣案機車鑰匙1 枝，係被告所有竊取機車所用之物，業據被
    告供承在卷，應依刑法第38條第1 項第2 款規定沒收。
  (二)扣案安全帽1 頂及外套1 件係被告其駕騎機車所穿戴之衣物
    ，尚難認係供犯罪所用之物，爰不予宣告沒收。
四、據上論斷，應依刑事訴訟法第273 條之1 第1 項、第299 條
    第1 項前段，刑法第56條、第320 條第1 項、第325 條第1
    項、第47條、第51條第5 款、第38條第1 項第2 款，罰金罰
    鍰提高標準條例第1 條前段，判決如主文。
本案經檢察官邱曉華到庭執行職務。
中    華    民    國    95    年    1     月    19    日
                        刑事第六庭法  官  蔡寶樺
以上正本證明與原本無異。
如不服本判決，應於判決送達後10日內向本院提出上訴狀（應附
繕本），上訴於臺灣高等法院。
                                  書記官  王泰元
中    華    民    國    95    年    1     月    19    日
┌──┬────┬────┬─────────┬───┬─────────┐
│編號│犯罪時間│犯罪地點│  方       法     │被害人│     損失財物     │
├──┼────┼────┼─────────┼───┼─────────┤
│1   │94年9 月│桃園縣  │駕騎不詳車號機車（│丙○○│手提包1 個（內有身│
│    │20日19時│桃園市  │以布遮蓋車牌號碼）│      │分證、健保卡、金融│
│    │50分許  │紹興街  │，於被害人後方，趁│      │卡、信用卡各1 張，│
│    │        │18巷前  │被害人不備，徒手搶│      │、遠東百貨提貨卷  │
│    │        │        │奪被害人之手提包1 │      │約700 元、現金新  │
│    │        │        │個。              │      │臺幣2 千餘元、行  │
│    │        │        │                  │      │動電話1 枝）      │
├──┼────┼────┼─────────┼───┼─────────┤
│2   │94年9 月│桃園縣  │駕騎不詳車號機車，│甲○○│皮包1 個（內有行動│
│    │24日17時│桃園市  │，於被害人後方，趁│      │電話1 枝、信用卡2 │
│    │55分許  │民光街54│被害人不備，徒手搶│      │張、金融卡3 張、現│
│    │        │號前    │奪被害人之皮包1 個│      │金新臺幣2000元、）│
│    │        │        │。                │      │                  │
├──┼────┼────┼─────────┼───┼─────────┤
│3   │94年9 月│桃園縣  │駕騎不詳車號機車，│楊靜婷│背包1 個（內有駕照│
│    │29日18時│桃園市  │，於被害人後方，趁│      │1 張、信用卡1 張、│
│    │40分許  │愛三街19│被害人不備，徒手搶│      │現金400 元、行動電│
│    │        │號對面  │奪被害人之背包1 個│      │話2 枝）          │
│    │        │        │。                │      │                  │
├──┼────┼────┼─────────┼───┼─────────┤
│4   │94年10月│桃園縣  │駕騎車牌號碼HZP ─│丁○○│皮包1 個（內有身分│
│    │29日23時│桃園市  │802 號機車，於被害│      │證1 張、健保卡1 張│
│    │許      │埔新街與│人後方，趁被害人不│      │、現金4800元、行動│
│    │        │愛三街口│備，徒手搶奪被害人│      │電話1 枝）        │
│    │        │        │之皮包1 個。      │      │                  │
└──┴────┴────┴─────────┴───┴─────────┘
附錄本案論罪科刑法條全文
中華民國刑法第320 條 (普通竊盜罪、竊佔罪)
 意 圖為自己或第三人不法之所有，而竊取他人之動產者，為竊
盜罪，處五年以下有期徒刑、拘役或五百元以下罰金。
意圖為自己或第三人不法之利益，而竊佔他人之不動產者，依前
項之規定處斷。
前二項之未遂犯罰之。
刑法第325條
意圖為自己或第三人不法之所有，而搶奪他人之動產者，處六月
以上五年以下有期徒刑。
意圖為自己或第三人不法之所有，而搶奪他人之動產者，處六月
以上五年以下有期徒刑。
因而致人於死者，處無期徒刑或七年以上有期徒刑，致重傷者，
處三年以上十年以下有期徒刑。
第一項之未遂犯罰之。


司法院資訊處製作；財團法人民間司法改革基金會備份。
